【裁判字號】    89,易,3433
【裁判日期】    891212
【裁判案由】    偽造署押
【裁判全文】
台灣台中地方法院刑事判決                        八十九年度易字第三四三三號
    公  訴  人  臺灣台中地方法院檢察署檢察官
    被      告  乙○○
右列被告因偽造署押案件，經檢察官聲請以簡易判決處刑（八十九年度偵字第一二五
五０號），經本院台中簡易庭簽移本院改依通常程序審理後，判決如左：
    主  文
乙○○無罪。
    理  由
一、簡易處刑意旨略以：乙○○於民國（下同）八十八年十月二十五日十二時三十分
    許，在臺中縣豐原市○○路三八號全家便利商店內，竊取遠傳易付卡乙套、台灣
    大哥大補充卡、預付卡各乙套（共值新台幣三千六百元），放入所攜帶之手提袋
    內，未結帳而離開商店。旋為該店副店長張育菁發覺，報警查獲（竊盜案件部分
    另案審結），乙○○為恐其另涉他案（臺灣臺中地方法院檢察署八十八年度偵字
    第一三九九七號）為人發覺，基於偽造署押之犯意，竟於逕行逮捕通知、緘默權
    通知書及警訊筆錄上被訊問人處假冒「甲○」（甲○係六十四年七月九日生，身
    分證統一編號：Ｚ000000000號）之署押，又於內勤檢察官訊問時，於
    受訊問人處假冒「朱茵」之署名，接著於限制住居具結書上具結人處假冒「朱茵
    」之署押，足以生損害於「甲○」、「朱茵」及警訊筆錄、訊問筆錄、具結書之
    正確性。迨前揭竊盜案執行時，始查悉上情。因認被告乙○○涉犯偽造署押罪嫌
    云云。
二、按犯罪事實應依証據認定之，無證據不得推定其犯罪事實。又不能證明被告犯罪
    者，應諭知無罪之判決，刑事訴訟法第一百五十四條、第三百零一條第一項定有
    明文。
三、被告乙○○經合法傳喚無正當理由不到庭，惟其前於本院另案應訊時，堅決否認
    有偽造署押犯行，辯稱：伊未因至全家便利商店行竊而遭查獲，亦無假冒甲○、
    朱茵之名應訊及於筆錄上偽簽署押，本件非伊做的等語。
四、經查，於八十八年十月二十五日在逕行逮捕通知、緘默權通知書及警訊筆錄上被
    訊問人處假冒「甲○」（甲○係六十四年七月九日生，身分證統一編號：Ｚ00
    0000000號）之署押，又於內勤檢察官訊問時，於受訊問人處假冒「朱茵
    」之署名，接著於限制住居具結書上具結人處假冒「朱茵」之署押之人，並非被
    告乙○○，而係被告乙○○之姊姊劉美惠等情，業據被告乙○○陳明在卷，核與
    証人劉美惠於本院供稱屬實（參見本院八十九年度簡上第一七五號被告乙○○竊
    盜案件八十九年九月二十八日訊問筆錄）及証人甲○所述相符，又經本院當庭採
    集被告乙○○及証人劉美惠之十指指紋印送驗結果，上開於八十八年十月二十五
    日假冒甲○署押之應訊人指紋印即臺灣臺中地方法院檢察署八十八年度偵卷第二
    一八二七號偵卷第八、九、十六頁正面署名甲○下指紋，經比對均與庭印劉美惠
    指紋卡之右拇指指紋相符，有內政部警政署刑事警察局八十九年十月二十五日八
    九刑紋字第一六二七０五號函文可佐，足証本件偽簽甲○、朱茵署押之人應係証
    人劉美惠，而非被告乙○○本人甚明。再查，雖內政部警政署刑事警察局八十九
    年七月十四日八九刑紋字第八九八九五號鑑定書，將上開臺灣臺中地方法院檢察
    署八十八年偵卷第二一八二七號偵卷第八、九、十六頁正面署名甲○下指紋，鑑
    定為被告乙○○所有，有上開鑑定書在卷可佐，惟查，實係証人劉美惠曾以被告
    乙○○之名出庭應訊經判刑確定而以乙○○之名義執行，是曾於監所留下，名義
    係乙○○所有，而實際係劉美惠所有之十指紋印，亦據証人劉美惠陳明在卷，並
    經本院將上開指紋印送驗結果，臺灣臺中地方法院檢察署八十八年度偵字第一二
    五五０號偵查卷內第十八頁乙○○指紋卡及第二十七頁庭印劉美惠指紋卡之十指
    紋，均與庭印劉美惠指紋卡之十指紋比對結果相符，亦有內政部警政署刑事警察
    局八十九年十月二十五日八九刑紋字竹一六二七０五號鑑驗書可佐，是內政部警
    政署刑事警察局八十九年七月十四日八九刑紋字第八九八九五號鑑定書中之乙○
    ○之十指紋印，實際係証人劉美惠所有，是自不能依上開內政部警政署刑事警察
    局八十九年七月十四日八九刑紋字第八九八九五號鑑定書之鑑驗結果，遽而認定
    本件甲○、朱茵之署押係被告乙○○所偽造。
五、綜上所述，本件甲○及朱茵之署押既非被告乙○○所簽署，而係証人劉美惠所簽
    署，已如前述，從而本件不能証明被告乙○○犯偽造署押罪嫌，又被告經合法傳
    喚無正當理由不到庭，爰不待其陳述，逕為無罪之諭知。
六、至劉美惠涉犯本件偽造署押部分，應由檢察官另案偵辦，附此敘明。
據上論斷，依刑事訴訟法第四百五十二條、第三百零一條第一項前段、第三百零六條
，判決如主文。
本案經檢察官許睦坪到庭執行職務。
中      華      民      國    八十九    年     十二     月     十二     日
                                     臺灣臺中地方法院刑事第一庭
                                         法  官    黃  家  慧
右正本證明與原本無異。
如不服本判決，應於判決送達後十日內向本院提出上訴狀( 應附繕本 )，上訴於臺灣
高等法院臺中分院。
                                         書記官
中      華      民      國    八十九    年     十二     月     十二     日


司法院資訊處製作；財團法人民間司法改革基金會備份。
